臺灣臺中地方法院刑事判決　　　　　　　96年度訴字第1359號
公　訴　人　臺灣臺中地方法院檢察署檢察官
被　　　告　乙○○
上列被告因誣告案件，經檢察官提起公訴（95年度偵字第527號
），本院判決如下：
    主    文
乙○○意圖他人受刑事處分，向該管公務員誣告，處有期徒刑壹
年，減為有期徒刑陸月。緩刑貳年，並向公庫支付新臺幣貳萬元
。
    犯罪事實
一、緣甲○○（通緝中，待到案後另行審結）係采其旅行社之總
    經理及實際負責人，戊○○（另行審理中）則掛名為采其旅
    行社之經理，於民國92年間，因甲○○欲向日盛商業銀行股
    份有限公司（下稱日盛銀行）辦理汽車抵押貸款，但本身債
    信有問題，遂請戊○○出名擔任借款人，又因日盛銀行要求
    保證人必須有不動產，而剛好戊○○友人丙○○有房子要脫
    手，而委託戊○○辦理，並將該房子之所有權狀及其身份證
    影本等資料交給戊○○，甲○○亦明知此情，甲○○、戊○○即共同持變造之丙○○身份證及偽簽丙○○姓名之方式，
    由甲○○假冒丙○○之身份擔任保證人，向日盛銀行辦理貸
    款，所貸得之款項，全數由甲○○取走，分期款也由甲○○
    負責繳納。而甲○○為繳納分期款，於93年3月22日上午11
    時許，交付付款人均為第七商業銀行崇德分行、票號分別為
    SL0000000、SL0000000、SL0000000、SL0000000、SL00000
    00、均已蓋好發票人乙○○印章之空白支票計5張（下稱本
    案支票）予戊○○，戊○○並於同日下午1時許，持以至日
    盛銀行，且於確定上開貸款分期款應納金額後，當場在票號
    SL0000000、SL0000000、SL0000000、SL00000000張支票上
    填寫日期及金額，寫完後即交給該行承辦人員賴宏宗，另票
    號SL0000000之支票，因應納金額尚無法確定，故未使用，
    由戊○○另行返還予甲○○。而乙○○明知上開本案支票係
    其男友甲○○所使用，並非戊○○所竊並持以偽造其名義所
    開立，竟基於以偽證以遂行其誣告戊○○之犯意，先於93年
    7月19日晚間6時20分，至臺中市警察局第一分局對戊○○提
    出告訴，誣指戊○○於93年6月7日，在臺中市○○○街○段
    142 號5樓之1「采其旅行社」處，竊取其所有之第七商業銀
    行崇德分行帳號3039號、票號SL0000000號空白支票1張及印
    章，得手後，意圖供行使之用，在上開空白支票正面蓋用其
    竊取之印章，再填寫到期日為93年8月25日、金額為新臺幣
    （下同）100,000元而偽造有價證券，復持向日盛銀行臺中
    分行提示而行使等語，據此對戊○○提出竊盜及偽造有價証
    券之告訴，以此方式向誣告戊○○。戊○○嗣經臺灣臺中地
    方法院檢察署偵查後以乙○○之告訴為據，而以同署94年度
    偵緝字第536號向本院提起公訴，由本院分案以94年度訴字
    第2120號案件審理（下稱另案審理），而乙○○於本院另案
    審理中，即94年11月10日上午9時許，以證人身份受傳喚到
    庭時，在本院刑事第13法庭內，經該案審判長諭知應據實陳
    述之義務而以證人身份供前具結後，基於偽證之犯意，就有
    關上開本案支票是否係其所失竊等於案情有重要關係之事項
    ，仍虛偽證稱上開票號SL0000000號支票係其於出國期間所
    失竊等語。然戊○○經本院另案審理後，於94年12月15日經
    判決無罪，於95年3月8日確定在案。
二、案經本院告發後由臺灣臺中地方法院檢察署檢察官偵查起訴
    。
    理    由
一、訊據被告乙○○於本院審理中固坦承本案支票均係伊所有，
    及其曾於前揭時日以支票遭竊為由報警處理、暨於本院另案
    審理時為上開證述內容等事實不諱，惟矢口否認有何誣告及
    偽證之犯行，辯稱：伊係在94年8月份暑假發現遺失4張票，
    票號是連號的，票號分別是SL0000000號、SL0000000號、SL
    0000000號、Sl0000000號，但因為那時候旅行社很忙，伊沒
    有立即去報警；因為只有公司員工才可以進入伊的辦公室，
    所以伊即懷疑是公司員工所竊，嗣後銀行調出筆跡與證人戊○○的一模一樣的，所以伊才去報案，指認係證人戊○○所
    竊及偽造支票，並因此才會到法院來開庭指證；至於伊讓其
    中2張票過票是為了找出誰是竊嫌，伊並沒有誣告及偽證之
    犯意云云。
二、經查：
 1、被告於93年7月19日以另案告訴人身分在警詢中陳稱：「我
    的支票於93年6月7日15時30分，在臺中市○區○○○街1段
    142號5樓之1遭竊」，其填寫之遺失票據申報書上亦載「票
    號SL0000000支票之遺失日期、地點，為93年6月7日、華美
    西街1段142號5樓之1」（參臺灣臺中地方法院檢察署94年度
    偵字第2282號偵卷第7、9頁），其於94年4月21日在檢察官
    偵訊中復稱：「一共失竊三張支票，92到94，過了93及94」
    （參臺灣臺中地方法院檢察署95年度偵緝字第536號偵緝卷
    第25頁筆錄），另案起訴書據而載：「戊○○於93年6月7日
    竊取乙○○所有票號SL00 00000、SL0000000、SL0000000三
    張空白支票」等語。惟：證人即日盛銀行職員賴宏宗於94年
    10月13日在本院另案審理中結證稱：「（問：你認識在庭被
    告戊○○？）他是我們的借款戶」、「（問：他跟你們借什
    麼款？）中古車的貸款」、「（問：他跟你們借款的經過及
    繳款過程請陳述？）他是92年9月18日來我們公司申辦一筆
    450,000元中古車貸款，約定貸款期間為3年，分36期，每個
    月18日要繳款，每期付款金額16,724元，約定利率為100分
    之20，他有車輛設定於本行，於臺中監理站92年9月25日有
    設定動產抵押，也有汽車貸款申請書1份」、「（問：93年
    他有沒有發生數期款項未繳，然後一次繳清的情形？）有，
    他在93年3月22日分別開立4張票，第1張票（SL0000000）發
    票日93年5月18日，金額80,000元整，開立的發票行第七商
    業銀行崇德分行，第2張（SL0000000）93年6月5日發票，金
    額是70,000元，發票行一樣，第3張（SL0000000）發票日93
    年7月18日金額是100,000元整，發票行一樣，第4張（SL000
    0000）93年8月25日，金額是10,000元，發票行一樣，93 年
    3月22日，他拿這4張到我們銀行存入戊○○在本行的放款帳
    戶內代收，用來繳納汽車分期款」、「（問：他當時只有拿
    4張，還是有多一點？）他當時有拿票代收，正確數目我不
    曉得，他有告訴我說他還有1張票要等那4張票兌現後，再來
    跟我們結清」、「（問：這4張票後來有無兌現？）前面3張
    有兌現，第4張（93年8月25日）退票」、「（問：這4張票
    是不是你現在所看到的4張支票，提示辯護人於準備程序中
    所提出之支票影本並告以要旨？）是的，這4張沒有錯」
    、「（問：支票影本上之註記，是否你所記載？）是的，戊○○拿這4張票來代收，我將4張支票影印成1張影本，我在
    上面註記，我這是跟我們銀行主管報告支票經照會後往來正
    常，上面的電話應該是七銀的電話」、「（問：他為何要給
    你這麼大金額的支票？）因為他繳款不正常，他說他有跟朋
    友借票入到戶頭內，讓銀行分期去扣款」等語在卷可按（參
    本院另案卷第75～78頁筆錄）。而證人戊○○於本院另案審
    理中，復提出由證人賴宏宗將票號SL0000000～SL0000000
    之四張支票影印成1張影本之資料附卷，該影本上面之記載
    ，與證人賴宏宗前揭所述經核完全相符，且註記「茲收到戊○○先生存入本行票據4張（如左）無誤」等字，並蓋有93.
    3.22及日盛銀行臺中法辦中心之印章（參本院另案卷第19頁
    ）；再者，票號SL0000000、SL0000000、SL00000003張支票
    ，均有如期兌現，此亦經第七商業銀行股份有限公司以94年
    7月20日七崇德字第5911號函及94年8月26日七崇德字第7241
    號函覆在卷（參本院另案卷第24、50頁）。綜上可知，票號
    SL0000000、SL0000000、SL0000000等3張支票係於93年3月
    22日即連同票號SL00000 00之支票，由證人戊○○一起交予
    證人賴宏宗，且該4張支票中，僅有票號SL0000000之支票，
    因被告於93年7月19日掛失止付，致無法兌現外，其餘3張均
    有兌現。被告於94年2月17日在檢察官偵訊中陳稱：「有2張
    支票到期提示，因我很忙所以沒有發現被偷，有讓它兌現」
    （參上開第94年度偵字第2282號偵卷第25頁筆錄），然其於
    94 年11月10日在本院審理中結證稱：「（問：妳在申請掛
    失止付前，有無查支票本遺失幾張？）我確定只有遺失3張
    ，我就等看誰去領我就知道是誰來偷的，因為我支票不見，
    我就等看誰要去領，因為我有跟銀行講，銀行就會通知我，
    我就票讓它過，看是誰去提領，票如果不讓它過，我的信用
    就會破產，我原來就知道這3張票是一起遺失的，我為了要
    看是誰偷的，所以就只辦理92那張掛失止付，其他2張我就
    讓它過」
    、「（問：妳同時發現這3張支票不見了？）是的」（參本
    院另案卷第116～117、120頁筆錄）。綜上可知被告先則稱
    因忙碌沒有發現支票被竊，才讓其中2張支票兌現，繼改稱
    是為了怕信用破產及了解誰是竊賊，才讓其中二張支票兌現
    ，核其前後所述，不僅不一，且發現支票遺失，為免遭人偽
    造使用，均係立即掛失止付，而掛失止付，對信用並無任何
    影響，也能藉此查出提示者為何人，此乃一般使用支票之人
    皆知之事，被告自無不知之理，是以被告謂係因怕信用破產
    及瞭解誰是竊賊而讓其中2張支票兌現，實是違背常情之詞
    ，無法令人相信。
 2、票號SL0000000之支票既與票號SL0000000、SL0000000、SL0
    000000等3張支票連號，且由證人戊○○於93年3月22日將該
    4張支票一起交給日盛銀行，故可推斷證人戊○○於93年3月
    22日或之前即已同時取得票號SL0000000、SL0000000、SL00
    00000、SＺ000000000張支票，而非僅有票號SL0000000、SL0
    000000、SL0000000之3張支票，是以被告辯稱其係於93年6
    月7日被竊票號SL0000000、SL0000000、SL00000003張支票
    ，顯與事實不符，且被告既同時發現連號之支票3張被竊，
    理應於發現後立即全部止付，當無於票號SL0000000、SL000
    0000、SL00000003張支票均獲兌現，平白損失250,000元票
    款後，方於93年7月19日單獨對票號SL0000000之支票掛失止
    付之理，可見被告指稱係證人戊○○竊取前揭支票云云，要
    非事實，其應係知道票號SL0000000、SL0000000、SL000000
    0號3張支票，業經證人戊○○交付予日盛銀行提示，嗣因故
    不願讓票號SL0000000支票兌現，方為前述誣告行為無訛。
 3、證人甲○○於94年6月6日在檢察官偵訊中否認有交付被告所
    有之前揭4張支票予證人戊○○（參上開第536號偵緝卷第50
    ～51頁筆錄），其於94年11月10日在本院審理中復結證稱：
    「（問：提示辯護人所提出之前揭票號SL0000000～SL00000
    004張支票影本，是不是你拿給戊○○的？）沒有印象，應
    該不是，字體不是我的」、「（問：你是不是曾經拜託被告
    （指證人戊○○，下同）以他的名義辦理貸款給你使用？）
    沒有，被告是我朋友，如果我要借票給被告我會直接簽寫」
    、「（問：提示汽車貸款申請書，上面保證人〈丙○○〉的
    簽名、印章是否是你簽的？印章有無看過？）不是，印章沒
    有看過」、「（問：你是否有冒用丙○○的名義擔任連帶保
    證人來辦理這件貸款？）我真的沒有辦理」（參本院另案卷
    第110～111、127～128頁筆錄）。但：證人丙○○於94年
    11月10日在本院另案審理時結證稱：「（問：你有無在戊○○的貸款申請書上簽名保證？）沒有」、「（問：提示日盛
    銀行汽車貸款申請書，連帶保證人欄〈丙○○〉是否你簽名
    的？印文是否是你的？）都不是」、「（問：你認不認識甲○○？）有見過一兩次面，我原先任職在中科院航發中心，
    因為921地震的時候我房子被判半倒，到91年的時候我有請
    戊○○幫我用那間房子跟銀行辦理貸款，後來我就拿所有權
    狀、謄本、身份證影本、公司的營利事業登記證交給戊○○
    ，甲○○那時就有跟我碰面一次，那時說戊○○要幫我辦理
    貸款，我交付該些證件給戊○○的時候，甲○○就在旁邊」
    、「（問：93年4月的時候，日盛銀行為何通知你？）那時
    日盛銀行問我認不認識戊○○，他告知我戊○○跟他們借車
    貸，貸款四十幾萬元沒有繳款，要我出面處理，我就直接到
    銀行去找賴宏宗專員，賴宏宗拿借款資料給我看，我發現他
    們的卷宗裡面所留存的身份證影本所貼的照片、筆跡都不是
    我，因為照片上的人是影印的，我認不太出來，只覺得很面
    熟，所以我有發存證信函給戊○○、日盛銀行要來處理這部
    分的事情，我一直有跟日盛銀行反應，現在這個事情已經影
    響我的信用」（參本院另案卷第122～124頁筆錄），證人
    即辦理該件汽車貸款之對保人黃昌輝於94年12月1日在本院
    另案審理中結證稱：「（問：戊○○以3Ａ─2013號汽車向
    日盛銀行辦理汽車貸款，是否由你擔任對保人，提示貸款申
    請書並告以要旨？）是的，這份申請書上面的字是我寫的」
    、「（問：這件對保地點？）戊○○當時任職的公司，就是
    貸款申請書上面寫的地址即臺中市○○○街○段142號5樓之1
    采其旅行社」、「（問：當時連帶保證人是否在場？）有，
    戊○○說是他同事」、「（問：上面的連帶保證人的簽名是
    否由當時自稱是丙○○的人簽的？）是的」、「（問：丙○○的印章是誰蓋的？）是我蓋的，但印章是他們交給我的，
    但我現在已經不記得是戊○○還是自稱丙○○的人交給我的
    」、「（問：提示借款人及保證人的身份證影印本，是否你
    去對保後拿回來的？）是的，是他們印好之後我核對照片跟
    本人有沒有像及影本跟原本是否一樣」、「（問：你當時核
    對保證人身份證照片結果及簽丙○○姓名的人是否為同一人
    ？）應該是有像我才會把資料收回來」、「（問：請你看看
    在庭的人，有無當日簽丙○○姓名的人在場？）我覺得今日
    在庭的甲○○蠻像當時簽丙○○名字的人」、「（問：在你
    所寫的貸款申請書綜合說明欄二有寫到保人是公司的小股東
    ，你是根據什麼寫的？）是戊○○說的」（參本院另案卷第
    168～169頁筆錄），本院將黃昌輝對保當時所帶回之保證
    人丙○○身分證影本上之照片，與甲○○到本院開庭時所提
    出之身分證照片核對結果，其髮型、五官、神韻，均極為相
    像（參本院另案卷第185、188頁），證人甲○○於94年12
    月1日在本院另案審理中結證稱：「（問：提示丙○○身分
    證影本上面的照片是不是你本人？）身分證上面的照片是我
    六、七年前的照片」、「（問：提示汽車貸款申請書，保證
    人欄上面丙○○的姓名是否是你簽的？）我不確定」（參本
    院另案卷第172頁筆錄），本院於94年11月10日當庭命證
    人甲○○書寫「丙○○」20遍，經本院與貸款申請書上連帶
    保證人欄「丙○○」比對結果，兩者「洪」字筆跡，甚為相
    似，如出一轍，且其中「樑」字，中間均缺少「三點水」。
    綜上可知，確係有人冒丙○○之名義，擔任該汽車貸款之連
    帶保證人，並在貸款申請書之連帶保證人欄內偽簽丙○○之
    名字，而依證人黃昌輝之證述、丙○○身分證上之照片、一
    般人對於書寫之慣性，可信係證人甲○○假冒證人丙○○之
    名義擔任保證人並簽名無誤，而證人甲○○若非如證人戊○○所言，本身欲辦理汽車貸款，其當無如此大費周章不惜違
    法冒丙○○之名義擔任保證人，並在采其旅行社進行對保手
    續之理，參諸證人甲○○對於是否有交付前揭4張支票給證
    人戊○○，及是否有在貸款申請書之保證人欄內簽丙○○之
    名字，先則矢口否認，繼則說詞故帶含糊（沒有印象、不確
    定），顯係心虛等情，可認證人戊○○於另案審理中稱上開
    4 張支票係證人甲○○交予其使用，以作為支付日盛銀行分
    期款之用應該為真。
 4、被告於94年11月10日在本院另案審理時結證稱：「（問：
    妳是采其旅行社的負責人？）是的」、「（問：甲○○在這
    家旅行社擔任何職務？）總經理」、「（問：妳那時跟甲○○的關係？）男女朋友關係及業務上的關係」、「（問：支
    票妳通常都放在何處？）收在抽屜，沒有上鎖，我出國的時
    候也沒有鎖，我會交給總經理或會計小姐，章跟票會分開給
    他們2人各別保管」、「（問：妳有無授權甲○○可以隨時
    使用支票？）如果會計小姐開出來的貨款或是機票款的票，
    甲○○可以蓋章」、「（問：妳出國的時候，甲○○、會計
    是負責分開保管支票及印章？）他們兩個人有權使用，支票
    、印章有時會分開，有時會擺在一起」、「（問：妳不在的
    時候，妳放票、印鑑的地方，甲○○是否知道？）知道」（
    參本院另案卷第115～121頁筆錄），被告曾於93年3月20
    日出國至93年4月1日返國，此有內政部警政署入出境管理局
    以94年11月16日境信慧字第09410591890號函送之被告入出
    國日期證明書一份附卷可稽（參本院另案卷第155頁），
    證人甲○○於94年11月10日在本院另案審理時結證稱：「（
    問：你向戊○○借錢，還是戊○○向你借錢？）我們互相借
    錢，我有跟戊○○借錢，都是開采其的票跟他借錢」、「（
    問：支票是誰的？）采其的，乙○○」、「（問：乙○○有
    無同意你使用？）有，她本人開的，她知道」、「（問：乙○○出國的時候支票如何使用？）小姐使用或我使用，在國
    內的時候當然是乙○○」、「（問：你曾經交給戊○○乙○○的支票？）有」、「（問：你交給戊○○的乙○○的支票
    有無空白支票，授權被告自己填載金額跟日期？）沒有印象
    」、「（問：剛剛提示的4張支票有沒有交給戊○○過？）
    我忘記了，我沒有印象有交這四張支票給戊○○，一般給戊○○的支票我確定都會登載，因為我跟他金錢往來頻繁，有
    時可能有漏」、「（問：你們金錢往來，用支票調現的情形
    很多？）很多，所以我才會說對剛剛提示的支票沒有印象」
    、「（問：你剛剛說可能有漏，你是否確定？）我不確定，
    因為乙○○出國，我們用支票調現，可能有漏的」、「（問
    ：每次你用票跟戊○○調現，乙○○知道嗎？）乙○○都知
    道，我用支票，乙○○會同意」、「（問：你每次用票乙○○都有同意嗎？）都有同意」（參本院另案卷第110～112頁
    筆錄）。綜上可知，證人甲○○係采其旅行社之總經理，且
    與被告係男女朋友關係，證人甲○○常拿被告之支票向證人
    戊○○調現，都有經過被告之同意，於被告出國期間，證人
    甲○○亦可拿到被告之支票、印章及使用該支票，而被告於
    93年3月20日有出國，直到93年4月1日返國，亦即證人甲○○於93年3月22日交付前揭票號SL0000000～SL00000000張支
    票予被告時，被告並不在國內。茲證人甲○○拿前揭4張支
    票給予證人戊○○時，雖然被告不在國內，惟證人甲○○既
    為采其旅行社之總經理，且與被告為男女朋友關係，並時常
    拿被告之支票向他人調現，甚而於被告不在國內時，也可以
    自由使用被告之支票，則顯然除公司業務外，被告就其他日
    常生活事物，亦已概括授權證人甲○○得使用其所有之支票
    ，則其對於本案支票用途、去向，應甚為清楚為是，此徵諸
    其於嗣後返國後，對於本案支票之處理，顯違一般經驗法則
    （詳前述），猶足為證。因此，被告原應係同意證人甲○○
    使用其支票，故本案支票中票號SL0000000～SL00000003張
    支票方得以兌現，只是後來不知何故，其不欲讓SL0000000
    支票兌現，方以誣告證人戊○○之方式，阻止該支票獲領，
    並為遂其目的，而不得不進而於本院另案審理中為前揭虛偽
    證詞。是被告辯稱伊無誣告及偽證犯意云云，要係卸責之詞
    ，不可採信。
 5、綜上所述，本案事證明確，被告犯行洵堪認定。
三、核被告所為係犯刑法第168條偽證罪及同法第169條第1項誣
    告罪。被告所犯上開2罪間，有方法、目的之牽連關係，為
    牽連犯，應從一重之誣告罪處斷。被告行為後，刑法第55條
    關於牽連犯之規定，於94年1月7日修正公佈刪除，並於95年
    7月1日施行，是於新法修正施行後，被告於本案所為之偽證
    罪、誣告罪，即須分論併罰。則被告之犯行，因行為後新法
    業已刪除牽連犯之規定，此刪除雖非犯罪構成要件之變更，
    但顯已影響行為人刑罰之法律效果，自屬法律有變更，經比
    較新、舊法規定，修正後之規定對於被告較為不利，依刑法
    第2條第1項前段之規定，仍應適用較有利於被告之行為時法
    律，即刑法第55條關於牽連犯之規定，從較重之一罪予以論
    處。公訴人雖未就被告所為偽證犯行部分提起公訴，惟被告
    所犯偽證犯行，核與已起訴之誣告犯行部分，有牽連犯之裁
    判上一罪關係，有如前述，本為起訴效力所及，本院自應併
    予審理。爰審酌被告設詞誣告證人戊○○，無端耗損司法資
    源，並使證人戊○○受有重刑加身之疑懼，且又於本院另案
    審理中虛偽證詞，更混淆司法判斷之正確性，並其犯罪後復
    矢口否認犯行，態度不佳，惟念其所為之虛偽陳述，並未經
    本院採為不利證人戊○○之證據，反因其所為虛偽陳述，而
    得以窺知案情全貌，還予證人戊○○清白之身，更徵司法之
    威信，暨其犯罪之手段等一切情狀，量處如主文所示之宣告
    刑。又本件被告犯罪時間係在中華民國96年罪犯減刑條例所
    定適用減刑基準日即96年4月24日之前，合於該條例所定減
    刑規定之適用，應依該條例第2條第1項第3款之規定，減其
    刑為有期徒刑6月。又被告未曾因故意犯罪受有期徒刑以上
    刑之宣告，有臺灣高等法院被告前案紀錄表1份附卷可稽，
    被告係因一時失慮，致罹刑章，且因本案及另案先後多次經
    偵訊及審理，應足以深知司法之真諦，而能喚起尊重司法之
    心態，本院審酌此情，認被告經此論罪科刑之教訓，當知警
    惕，應無再犯之虞，本院認其所宣告之刑，以暫不執行為適
    當，爰依修正後刑法第74條第1項第1款、第2項第4款規定（
    最高法院95年5月23日95年第11次刑事庭會議決議可資參照
    ）併宣告緩刑2年，並向公庫支付20,000元，以勵自新。
據上論斷，應依刑事訴訟法第299條第1項前段，刑法第2條第1項
、第168條、第169條第1項、修正前刑法第55條、第74條第1項第
1款、第2項第4款，中華民國96年罪犯減刑條例第2條第1項第3款
、第7條，判決如主文。
本案經檢察官丁○○到庭執行職務。
中　　華　　民　　國　　96　　年　　8 　　月　　24　　日
                  刑事第14庭    審判長法  官  陳  葳
                                      法  官  劉逸成
                                      法  官  林世民
上正本證明與原本無異。
如不服本判決，應於收送達後10日內向本院提出上訴書狀（應敘
述具體理由並附繕本）。
上訴書狀如未敘述理由，應於上訴期間屆滿後20日內補提理由書
於本院。
                                      書記官  紀俊源
中　　華　　民　　國　　96　　年　　8 　　月　　24　　日
附錄論罪科刑法條：
中華民國刑法第168條
於執行審判職務之公署審判時或於檢察官偵查時，證人、鑑定人
、通譯於案情有重要關係之事項，供前或供後具結，而為虛偽陳
述者，處7年以下有期徒刑。
中華民國刑法第169條
意圖他人受刑事或懲戒處分，向該管公務員誣告者，處 7 年以下
有期徒刑。
意圖他人受刑事或懲戒處分，而偽造、變造證據，或使用偽造、
變造之證據者，亦同。
